臺灣臺南地方法院民事判決　九十三年度訴字第二六○號
　　原　　　告　綠野山坡社區管理委員會
　　法定代理人　林慧瑜
　　訴訟代理人　丙○○
　　被　　　告　東關開發股份有限公司
　　法定代理人　乙○○
　　訴訟代理人　甲○○
右當事人間請求給付管理費事件，經本院於民國九十三年六月二十四日言詞辯論終結
，判決如左：
    主    文
被告應給付原告新台幣壹佰柒拾貳萬伍仟元，及自民國九十三年四月八日起至清償日
止，按週年利率百分之五計算之利息。
訴訟費用由被告負擔。
本判決於原告以新臺幣伍拾柒萬伍仟元為被告供擔保後，得假執行。
　　事　實  及  理  由
一、原告起訴主張：原告係台北縣汐止鎮綠野山坡社區管理委員會，被告則為該社區
    大樓之區分所有權人，其所有之社區大樓戶別、坪數均如附表所示，惟被告自九
    十年元月份起迄今，均未繳交該社區之管理費，總計自九十年一月起至九十二年
    十二月止為期三十六個月，共積欠如附表所示總計新台幣（下同）一百七十二萬
    五千元之管理費。被告雖辯稱其所有之房屋係空屋，應予折價，然被告並未依規
    定向原告提出空屋減價之申請，既未經審查程序，自無由減價。被告積欠管理費
    ，迭經原告催繳，被告均置之不理，爰訴請被告如數給付所欠之管理費一百七十
    二萬五千元等語，並聲明：被告應給付原告一百七十二萬五千元，及自訴狀繕本
    送達翌日起至清償日止，按週年利率百分之五計算之利息，並願供擔保請準宣告
    假執行。
二、被告則以：對於原告提出如附表所示之坪數、單價、總積欠之管理費金額並無意
    見，但所有之系爭房屋一直為空戶，希望能以空戶方式計算管理費，並予折價五
    折等語，資為抗辯，並請求駁回原告之訴。
三、原告主張之事實，業據提出台北縣政府八十六年十月三十日（八六）北府警保字
    第三五八七四二號公寓大廈管理組織報備證明、建物登記謄本、綠野山坡社區管
    理委員會八十五年六月十五日第四屆第一次管理委員會籌備會議記錄、綠野山坡
    社區管理委員會八月二十三日常務會議記錄、綠野山坡社區管理委員會第十一屆
    第七次委員會議記錄、綠野山坡社區管理規約及管理委員會組織圖、管理費明細
    對帳單、催告函及其回執、被告公司異動資料及現在建物所有權人資料等件為證
    ，而上開證據資料並均為被告所是認，則此等事實自堪信為真實。
四、雖被告另以前詞置辯，惟按區分所有權人會議之決議，除本條例或規約另有規定
    外，應有區分所有權人過半數及其區分所有權比例合計過半數之出席，以出席人
    數過半數及其區分所有權比例占出席人數區分所有權合計過半數之同意行之，公
    寓大廈管理條例第二十九條第一項定有明文；又管理費由各區分所有權人或住戶
    依照區分所有權人會議之決議分擔之，綠野山坡社區管理規約第十條第二項亦有
    明文約定。查綠野山坡社區經區分所有權人會議決議以每坪四十元計算管理費，
    嗣綠野山坡社區管理委員會以坪數計收管理費不盡公平，而決議每戶之管理費以
    五千元為上限，並自八十五年十月一日起開始施行，有前開綠野山坡社區管理委
    員會八十五年六月十五日第四屆第一次管理委員會籌備會議、綠野山坡社區管理
    委員會八月二十三日常務會議、綠野山坡社區管理委員會第十一屆第七次委員會
    議等記錄可考，嗣住戶大會決議通過空戶之管理費可以八折計算，惟應向管理委
    員會提出申請，經審查無誤後予以折價等情，亦經原告自承無訛。雖被告辯以住
    戶大會曾決議空屋以五折折價繳納管理費，惟未能舉證以實其說，且縱使被告所
    辯為真，然被告既未依約向原告提出折價申請，自應就原區分所有權人會議決議
    所訂管理費繳納標準，如數繳納如附表所示之管理費，是被告上開辯解，即不足
    採。
五、從而，原告依據綠野山坡社區管理規約訴請被告給付本件管理費一百七十二萬五
    千元，及自訴狀繕本送達翌日即九十三年四月八日起之法定遲延利息，即屬有據
    ，應予准許。又原告陳明願供擔保，聲請宣告假執行，經核於法律規定相符，爰
    酌定相當之擔保金額宣告之。
六、據上論結，本件原告之訴為有理由，依民事訴訟法第七十八條、第三百九十條第
    二項，判決如主文。
中　　　華　　　民　　　國　　九十三　　年　　　六　　　月　　三十　　 日
                           臺灣臺南地方法院民事第三庭
~B審判長法官　蔡美美
~B      法官　高榮宏
~B      法官　王慧娟
右為正本證明與原本無異。
如對本判決上訴，須於判決送達後二十日內向本院提出上訴狀。
中　　　華　　　民　　　國　　九十三　　年　　　六　　　月　　三十　　 日
~B法院書記官  蔡蘭櫻
